# 请教陈版,剥离资产成子公司

提问人：woaikan 时间：2018-05-30 22:42:15
公司A 为独立法人,现将公司某一业务所涉及的全部资产和负债整体剥离成立全资子公司B,经评估资产为100,负债为150,净资产为-50,则A,B两家公司帐务处理分别为: A:借:长期股权投资 1 负债 150 贷:资产 100 资本公积 51 B:
借:资产 100 资本公积 51 贷:负债 150 实收资本 1 这样处理是否合适?B公司为新成立公
司,无资本公积和留存收益,这样资本公积就为负,是否正确?A公司资产的帐面价值与评估值的差额计入资本公积,资本公积减至 0 为止,再依次计入盈余公积和未分配利润,是否正确?谢谢!

回答人：chenyiwei
A公司层面不应将该差额调整资本公积，而是应将该 50 万元净负债的剥离确认损益（营业外收入）。但如果因为B资不抵债，日后A需对这些负债的偿还承担连带责任的，则需谨慎考虑对此计提预计负债。B的处理基本合理。

提问人：woaikan 时间：2018-06-17 14:08:17
那A和B公司的实收资本怎么对应呢?

回答人：chenyiwei
不理解你的问题是什么？为什么要对应？B是A的全资子公司，不应存在实收资本对应问题？